【裁判字號】    98,簡上,81
【裁判日期】    990128
【裁判案由】    傷害
【裁判全文】
臺灣苗栗地方法院刑事判決              98年度簡上字第81號
上  訴  人  丙○○
即  被  告
上列上訴人即被告因傷害等案件，不服本院苗栗簡易庭於中華民
國98年9 月15日所為98年度苗簡字第708 號第一審判決（聲請簡
易判決處刑案號：98年度偵字第3537號），提起上訴，本院合議
庭為第二審判決如下：
    主  文
原判決撤銷。
丙○○犯傷害罪，處拘役肆拾日，如易科罰金，以新臺幣壹仟元
折算壹日；又犯恐嚇罪，處拘役參拾日，如易科罰金，以新臺幣
壹仟元折算壹日。應執行拘役陸拾伍日，如易科罰金，以新臺幣
壹仟元折算壹日。緩刑貳年，緩刑期內付保護管束。
    犯罪事實
一、丙○○與乙○○係兄妹關係，與乙○○之夫甲○○係舅婿關
    係，均屬家庭暴力防治法第3 條第4 款所定之家庭成員。緣
    丙○○與乙○○共同經營位於苗栗縣頭份鎮○○路129 號1
    樓之至易企業有限公司（下稱至易公司），由乙○○擔任公
    司負責人，丙○○負責公司業務，惟雙方屢次因財務問題發
    生爭執，丙○○遂於民國97年10月20日下午1 時許，前往上
    址，討論至易公司金錢流向問題，雙方因此發生口角，詎丙○○竟基於傷害人身體之犯意，徒手推打乙○○，使乙○○
    因此受有頭部挫傷、左前臂、右手及右手指多處瘀腫挫傷等
    傷害。之後，丙○○為逼使乙○○出面處理債務，又另基於
    恐嚇危害安全之犯意，於98年5 月28日凌晨5 時14分許，以
    所持行動電話門號0000000000號，同時傳送簡訊內容：「…
    如未歸還... 我發誓! 那怕與你同歸於盡我亦在所不惜，你
    準備好吧! 要玩就玩到底..」等字樣，至預先設定之乙○○
    所使用之行動電話門號0000000000號及甲○○所使用之行動
    電話門號0000000000號，以此加害生命、身體之事，恐嚇乙○○及甲○○，使乙○○及甲○○閱讀上開簡訊內容後心生
    畏懼，致生危害於安全。
二、案經乙○○訴由臺灣苗栗地方法院檢察署檢察官偵查後聲請
    簡易判決處刑。
    理  由
一、證據能力部分
(一)、按被告以外之人於審判外之陳述，雖不符刑事訴訟法第159
    條之1 至第159 條之4 之規定，而經當事人於審判程序同意
    作為證據，法院審酌該言詞陳述或書面陳述作成時之情況，
    認為適當者，亦得為證據，同法第159 條之5 第1 項亦有明
    定。查本件被告以外之人於審判外之言詞或書面陳述，被告
    及檢察官於本院審理時均同意有證據能力（見本院卷第103
    至105 頁）。本院審酌上開證據資料製作時之情況，尚無違
    法不當及證明力明顯過低之瑕疵，亦認為以之作為證據應屬
    適當，故揆諸上開規定，前揭證據資料均有證據能力。
(二)、卷附之電信資料查詢、行動電話通聯紀錄部分：均係行動電
    話於發（受）話時，電話公司之機房電腦即會利用磁片紀錄
    ，之後再設定時間將磁片內之紀錄利用電腦列印而得，顯係
    利用機械、科學方式列印取得之證據，不含供述要素，自無
    傳聞法則之適用。又非以違法取證方式取得，自具有證據能
    力。
(三)、卷附翻拍照片，既係以科學、機械之方式，對於當時狀況所
    為忠實且正確之記錄，不含供述要素，性質上並非供述證據
    ，應無刑事訴訟法第159 條第1 項規定之適用，且本件又無
    證據足以證明，係司法警察違法取證而得，是卷附翻拍照片
    ，自具有證據能力，且得作為論罪之依據。
二、實體部分
(一)、上揭犯罪事實業據被告丙○○於本院審理時坦承不諱（本院
    卷第111 頁），且經證人即告訴人乙○○於警詢、偵查中（
    見偵查卷第18、19頁、第35至38頁）及證人即被害人甲○○
    於本院審理時證述甚詳（見本院卷98至101 頁），並有重光
    醫院97年10月20日醫診字第0323802 號診斷證明書（見偵查
    卷第22頁）、文字訊息（本院卷第8 頁）、中華電信資料查
    詢（見本院卷第21頁）、台灣大哥大股份有限公司98年10月
    30日函附通聯紀錄、98年11月24日函附雙向通聯資料查詢（
    見本院卷第27、28、41頁）、中華電信股份有限公司客戶服
    務處第一客服中心、第一作業中心查詢電信使用者資料98年
    12月17日函復單（見本院卷第62至74頁）各1 份、簡訊照片
    3 張（見偵查卷第42、43頁）等在卷可稽，足證被告前揭自
    白與事實相符，堪以採信。本案事證明確，被告傷害及恐嚇
    犯行，洵堪認定，應依法論科。
(二)、論罪科刑
 1、按家庭暴力者，謂家庭成員間實施身體或精神上不法侵害之
    行為；又家庭暴力罪者，謂家庭成員間故意實施家庭暴力行
    為而成立其他法律所規定之犯罪，家庭暴力防治法第2 條第
    1 項、第2 項定有明文。本件被告與告訴人乙○○、被害人
    甲○○分別為2 親等之旁系血親關係及2 親等之旁系姻親關
    係，業據告訴人乙○○、被害人甲○○及被告於偵查中及本
    院審理時陳明在卷（見偵查卷第36頁、本院卷第98、101 頁
    ），屬於家庭暴力防治法第3 條第4 款所定家庭成員，被告
    對於告訴人乙○○實施身體及精神上不法侵害行為，及對被
    害人甲○○實施精神上不法侵害行為，核係犯刑法第277 條
    第1 項之傷害罪、同法第305 條之恐嚇罪，惟家庭暴力防治
    法第2 條第2 項所定之家庭暴力罪，並無處罰之明文，自應
    分別適用刑法第277 條第1 項、第305 條之規定論處。
 2、被告以一恐嚇行為，同時恐嚇告訴人乙○○及被害人甲○○
    ，係以一行為觸犯數罪名，為想像競合犯，應依刑法第55條
    規定，從一重之恐嚇罪處斷。又檢察官聲請簡易判決處刑書
    之犯罪事實雖未敘及被告恐嚇被害人甲○○部分之犯罪事實
    ，然該部分與前揭檢察官聲請簡易判決處刑且經本院判決有
    罪部分，有想像競合犯之裁判上一罪關係，已如前述，本院
    自應併予審理。
 3、又被告所犯上開2 罪間，犯意各別，行為互異，應予分論併
    罰。
 4、原審以被告犯傷害、恐嚇之罪行，事證明確，據以論罪科刑
    ，固非無見，惟原審判決就被告上開恐嚇行為之對象，認僅
    告訴人乙○○，而未論及被害人甲○○部分，容有未恰，另
    被告於原審判決後，業於98年11月18日與告訴人達成和解（
    見本院卷第50頁），原審未及審酌上情，亦有未恰。是被告
    提起上訴意旨認恐嚇對象係甲○○非針對告訴人云云，固無
    足取，惟原判決既有上開可議之處，自應由本院予以撤銷改
    判。
 5、爰審酌被告無犯罪前科，有臺灣高等法院被告前案紀錄表在
    卷可參（見本院卷第11頁），素行尚佳，與告訴人乙○○、
    被害人甲○○分別為兄妹及舅婿關係，原應相互敬愛、體諒
    ，竟對之傷害、恐嚇，告訴人所受之傷勢非重、及造成其等
    心理恐懼，惟衡酌被告於本院審理時終能坦承犯行、且告訴
    人乙○○及被害人甲○○均當庭表示願意原諒被告（見本院
    卷第110 、111 頁）等一切情狀，分別量處如主文所示之刑
    及定其應執行之刑，併諭知易科罰金之折算標準。又被告並
    無前科，有前揭紀錄表可憑，且於事後徵得告訴人及被害人
    之原諒亦已達成和解，確有悔意，經此刑之宣告後，當知所
    警惕，信無再犯之虞，因認以暫不執行其刑為適當，併予宣
    告緩刑2 年，用啟自新，並依家庭暴力防治法第38條第1 項
    之規定，於緩刑期內付保護管束。至被告所使用之行動電話
    1 具暨門號0000000000號（SIM 卡），固係被告供本件犯罪
    所用之物，惟該門號之用戶係創裕國際有限公司，非被告所
    有，有中華電信資料查詢1 紙可參（見本院卷第36頁）；而
    被告所持之行動電話，既未扣案又無證據證明係被告所有，
    且非違禁物，爰均不另為沒收之諭知，附此敘明。
據上論斷，應依刑事訴訟法第455 條之1 第1 項、第3 項、第36
9 條第1 項前段、第364 條、第299 條第1 項前段，家庭暴力防
治法第38條第1 項，刑法第277 條第1 項、第305 條、第55條、
第41條第1 項前段、第51條第6 款、第74條第1 項第1 款，刑法
施行法第1 條之1 第1 項、第2 項前段，判決如主文。
本案經檢察官黃明正到庭執行職務。
中    華    民    國    99    年    1     月    28    日
                  刑事第一庭審判長  法  官  林 信 旭
                                    法  官  羅 貞 元
                                    法  官  林 卉 聆
上正本與原本無異。
本件不得上訴。
                                    書記官  楊 慧 萍
中    華    民    國    99    年    1     月    28    日
附記論罪法條：
家庭暴力防治法第38條第1項
犯家庭暴力罪或違反保護令罪而受緩刑之宣告者，在緩刑期內應
付保護管束。
刑法第277條第1項
傷害人之身體或健康者，處 3 年以下有期徒刑、拘役或 1 千元
以下罰金。
中華民國刑法第305條
以加害生命、身體、自由、名譽、財產之事，恐嚇他人致生危害
於安全者，處 2 年以下有期徒刑、拘役或 3 百元以下罰金。

司法院資訊處製作；財團法人民間司法改革基金會備份。
